# JULIÁN ANGARITA **BERNAL**

# INTRODUCCIÓN

Diseñador con énfasis en Comunicación de la Universidad de los Andes y estudiante de Arte con énfasis en Medios Electrónicos y Artes del Tiempo. Experiencia e interés en dirección de arte, interactividad, realidad virtual, videojuegos, cine, animación, internet, educación y programación.

#### CONTACTO

julianangaritabernal@gmail.com

Tel: (+57) 314 310 2389 / 2445054







julian.angarita.bernal vimeo.com/w3I

# **EXPOSICIONES/** RECONOCIMIENTOS

Voltaje - Arte y Tecnologia/ 2016 🗶

Instalación Homúnculos

Premio Salón Séneca / 2015 ×

**Primer Puesto** 

Animación

Que es un Extintor?

Andando / 2014 ×

**Ambientes Interactivos** Entanglement

GUAY / 2014 ×

Ilustraciones

El Mentidero / 2013 ×

Dibujos y escultura

# **EDUCACIÓN**

2012 - 2017

(e)

(O)

Universidad de los Andes

Arte

Medios electrónicos y artes del tiempo

2011 - 2016

Universidad de los Andes Diseño

Énfasis en comunicación

### **EXPERIENCIA**

+ 2015-2016

Seguros Bolívar

**Consultor -** Diseño de modelo educativo y sistema de medición del aprendizaje para niños de zonas rurales

+ 2015-2016

Dapac Group S.A

**HABILIDADES** 

Diseño Gráfico - Diseño de publicidad Feria del Hogar

+ Mayo 2013

**Eduardo Restrepo Producciones** 

Modelado 3D - Comercial HTC Desire 500

# **IDIOMAS**

Español 00000000

000000000 Inglés

**INTERESES** 























Arduino



Engine



Processing





Rhinoceros/ Grasshopper

Videojuegos Interactivos